臺灣臺中地方法院臺中簡易庭小額民事判決
110年度中小字第2845號
原      告  羅正揚  
訴訟代理人  羅鐘傑  
被      告  曾信豪  

上列當事人間請求損害賠償事件，本院於民國110 年9 月29日言
詞辯論終結，判決如下︰
    主      文
原告之訴駁回。
訴訟費用新臺幣壹仟元由原告負擔。
    事實及理由
壹、程序事項：
　　按當事人喪失訴訟能力或法定代理人死亡或其代理權消滅者
    ，訴訟程序在有法定代理人或取得訴訟能力之本人承受其訴
    訟以前當然停止，民事訴訟法第170 條定有明文；又第 168
    條至第172 條及前條所定之承受訴訟人，於得為承受時，應
    即為承受之聲明；他造當事人，亦得聲明承受訴訟；聲明承
    受訴訟，應提出書狀於受訴法院，由法院送達於他造，此亦
    為同法第175 條、第176 條所明定。本件原告甲○○係於民國
    00年0月00日出生，於110年4月7日起訴時為未成年人，嗣於
    110 年8 月25日本院審理中成年，而取得訴訟能力，並向本
    院具狀聲明承受訴訟，核與上開規定相符，先予敘明。
貳、兩造爭執要旨：　　　　
  一、原告主張：被告於109 年10月12日17時26分許，駕駛車牌
      號碼00-0000號自用小客車，沿民生路496巷由向上南路往
      民生路方向行駛，於行經民生路496 巷21號前對面華美停
      車場入口處時，因左轉向疏忽，碰撞沿民生路496巷由民
      生路往向上南路方向由原告所騎駛、且為原告所有之車牌
      號碼000-0000號普通重型機車（下稱系爭機車），致系爭
      機車受損，修復所需費用共計新臺幣（下同）29,300元（
      含零件費用24,250元、工資費用5,050 元）。為此，爰依
      侵權行為之法律關係，請求被告賠償上開修復費用，並聲
      明：被告應給付原告29,300元，及自起訴狀繕本送達翌日
      起至清償日止，按週年利率5 ％計算之利息。
  二、被告抗辯：本件車禍發生在私人巷道，伊當時要左轉進入
      停車場，也有打方向燈，左轉前完全沒有看到原告，左轉
      以後在停車場入口處等待前一台車輛入場時，遭原告騎車
      撞上。又系爭機車是車頭與其所駕駛車輛車輛發生碰撞，
      系爭機車只有車頭右邊有一小片塑膠板掉落，原告所提估
      價單除此之外之維修項目均與本件車禍無關等語。並聲明
      ：原告之訴駁回。
參、得心證之理由：
  一、原告主張被告於109 年10月12日17時26分許，駕駛車牌號
      碼00-0000號自用小客車，沿民生路496巷由向上南路往民
      生路方向行駛，於行經民生路496 巷21號前對面華美停車
      場入口處左轉，與沿民生路496巷由民生路往向上南路方
      向由原告所騎駛、且為原告所有之系爭機車發生碰撞，致
      系爭機車受損等情，業據原告提出交通事故現場圖、行車
      執照為證，並經本院依職權向臺中市政府警察局第一分局
      調取本件道路交通事故現場圖、A3類道路交通事故調查報
      告表、A3類道路交通事故調查紀錄表、道路交通事故補充
      資料表、現場照片核閱無誤，且為被告所不爭執，堪信原
      告所陳上情為真正，本院即採為判決之基礎。
  二、原告復主張被告所駕駛車輛於本件車禍發生時為轉彎車，
      未禮讓直行車之原告先行，即貿然左轉欲進入停車場，對
      本件車禍之發生係有過失，應對系爭車輛之損壞負賠償之
      責云云，則為被告所否認，並以上揭情詞置辯。經查：
　　　㈠依卷附之道路交通事故現場圖、現場照片及補充資料表
        所示（見本院卷第89頁以下），本件車禍發生地點即民
        生路496巷為中央劃設有行車分向線之兩車道，本件車
        禍發生時，被告所駕駛之車輛車身已完全越過中央行車
        分向線，前半車身已左轉進入停車場入口、後半車身仍
        停留在對向車道，系爭機車車身則停留在同一車道較靠
        近中央行車分向線之位置（該車道寬度為3公尺，系爭
        機車車頭、車尾距離道路邊緣分別為1.7公尺、1.9公尺
        ）；被告所駕駛車輛係右後車尾受損、系爭機車則係右
        前側車頭受損。足知被告所駕駛之車輛於本件車禍發生
        前正在進行左轉彎，本件車禍發生時即將完成左轉彎，
        卻遭到自對向車道直行而來，由原告所騎駛之系爭機車
        所撞及，原告騎駛機車顯然有未注意前方被告車輛正在
        左轉彎之車況，仍貿然前行，欲通過被告車輛後方繼續
        前行，是原告對本件車禍之發生自有過失（道路交通安
        全規則第94條第3項參照）。
　　　㈡原告於警詢時陳稱：被告忽然左轉進入停車場入口，後
        又忽然煞停不動，伊見狀即煞車並向左閃避，但仍來不
        及云云（見本院卷第94頁），亦可證明被告在本件車禍
        發生前即已左轉進入停車場入口，原告因預見被告即將
        駛入停車場而繼續前行，未料被告卻突然煞停不動，原
        告因煞避不及才撞上被告所駕駛之車輛。
　　　㈢再觀諸裝設在被告車輛之行車紀錄器錄影畫面截圖（見
        本院卷第139、141頁），被告車輛於畫面時間109年10
        月12日17時18分51秒左轉彎時，對向車道尚未見原告所
        騎駛之系爭機車，被告車輛於畫面時間109年10月12日1
        7時18分54秒緊跟著前面一台白色車輛在停車場入口處
        車道等待進入停車場時，兩車始發生碰撞。此與原告前
        開所述被告係先左轉進入停車場入口，後又煞停不動之
        情節相符。則原告於被告左轉彎之際既尚未騎駛系爭機
        車直行而來，被告左轉彎時自無所謂應禮讓直行之系爭
        機車先行可言，被告對本件車禍之發生應無過失。
　　　㈣至於臺中市政府警察局出具之道路交通事故初步分析研
        判表記載被告有左轉向疏忽之肇事原因云云，與本院前
        開認定結果不同，為本院所不採，併此說明。
  三、綜上所述，本件車禍之發生係因原告之過失騎駛行為所致
      ，被告之駕駛行為則無過失。從而，原告依侵權行為之法
      律關係，請求被告給付原告29,300元，及自起訴狀繕本送
      達翌日起至清償日止，按週年利率5 ％計算之利息，為無
      理由，應予駁回。
  四、依民事訴訟法第436 條之19第1 項、第78條規定，本件訴
      訟費用額確定為1,000 元（即原告繳納之第一審裁判費1,
      000元），應由敗訴之原告負擔。
中　　華　　民　　國　　110 　年　　10　　月　　15　　日
                  臺中簡易庭    法  官  林筱涵
以上為正本係照原本作成。
如不服本判決，應於送達後二十日內，以判決違背法令為理由，
向本院提出上訴狀並表明上訴理由（上訴理由應表明一、原判決
所違背之法令及其具體內容；二、依訴訟資料可認為原判決有違
背法令之具體事實），如於本判決宣示後送達前提起上訴者，應
於判決送達後廿日內補提上訴理由書（須附繕本）。
中　　華　　民　　國　　110 　年　　10　　月　　15　　日
                                書記官  張峻偉